# 反向收购？

提问人：wonder1224 时间：2012-02-23 13:52:54
请版主 给讲下反向收购业务，合并报表的合并主体，每股收益的计算

回答人：chenyiwei
回复 wonder1224 的帖子
如果有可能的话，你可以直接看IFRS 3附录中关于反向收购部分的英文原文，以及四大出的技术书籍（如安永的International GAAP，德勤的iGAAP和iasplus.com上的共享资料）。
讲解中对反向收购额讲解已经是最最简化了。实务中遇到的反向收购案例远远比这里是一对一收购复杂得多。如何确定会计上购买方主体的范围及其汇总报表的编制基础、如何确定合并后前期比较合并报表中所有者权益的明细项目、如何区分交易对价中购买业务和权益性交易成份的相对价值、如何计算合并前的每股收益、对会计上被购买方支付的现金如何处理等，都是复杂的问题，并且每个案例都有其个性。不过只要在实际中操作过几个，也就大致上可以掌握其处理的基本原理了。

提问人：wjcpa9568 时间：2014-03-29 12:14:13
请教陈版: 准则讲解2010 P336中,对反向收购每股收益的计算, 与<上市公司执行企业会计准则案例解析>P88中的公式不一致,方便请释疑。先谢了

回答人：chenyiwei
《讲解 2010 》的公式错误。此问题已讨论过多次。